【裁判字號】    97,易,2687
【裁判日期】    971031
【裁判案由】    毒品危害防制條例
【裁判全文】
臺灣板橋地方法院刑事判決              97年度易字第2687號
公  訴  人  臺灣板橋地方法院檢察署檢察官
被      告  甲○○
                    （另案於臺灣臺北看守所執行中）
上列被告因違反毒品危害防制條例案件，經檢察官提起公訴（97
年度毒偵字第6422號），本院以裁定進行簡式審判程序，判決如
下：
    主  文
甲○○施用第二級毒品，累犯，處有期徒刑伍月；扣案MDMA肆顆
沒收銷燬之。又施用第二級毒品，累犯，處有期徒刑伍月；扣案
甲基安非他命壹包（毛重零點捌公克）沒收銷燬之，吸食器壹組
、電子磅秤壹台均沒收。上開有期徒刑部分應執行有期徒刑捌月
。
    事  實
一、甲○○前因施用毒品案件，經本院以89年度毒聲字第6568號
    裁定將其送往勒戒處所觀察、勒戒後，認無繼續施用毒品之
    傾向，而於民國90年1 月5 日執行完畢出所，由臺灣板橋地
    方法院檢察署檢察官以89年度毒偵字第5050號為不起訴處分
    確定；甲○○於上開觀察、勒戒執行完畢後5 年內，復有施
    用第二級毒品之行為，經臺灣基隆地方法院以94年度基簡字
    第15號判處有期徒刑4 月，如易科罰金以銀元300 元折算1
    日確定，而於94年3 月7 日易科罰金執行完畢；甲○○另因
    違反商標法案件，經臺灣花蓮地方法院以95年度花簡字第30
    號判處有期徒刑3 月，如易科罰金以銀元300 元折算1 日確
    定，再因施用第二級毒品案件，經臺灣基隆地方法院以95年
    度易字第190 號判處有期徒刑5 月，如易科罰金以銀元300
    元折算1 日確定，上開宣告之有期徒刑3 月、有期徒刑5 月
    嗣經法院裁定定其應執行有期徒刑7 月確定，而於96年2 月
    12日執行完畢。詎甲○○仍不知悔改，明知MDMA（俗稱搖頭
    丸）、甲基安非他命均為毒品危害防制條例第2 條第2 項第
    2 款所規定之第二級毒品，竟基於施用第二級毒品MDMA之犯
    意，於97年7 月24日0 時許，在臺北市○○○路某址夜店內
    ，以口服方式施用第二級毒品MDMA；另基於施用第二級毒品
    甲基安非他命之犯意，於同日晚間9 時許，在其當時位於臺
    北縣三重市○○○路84號10樓之5 租處，以將甲基安非他命
    置於吸食器內加熱燒烤吸食其煙霧之方式，施用第二級毒品
    甲基安非他命；嗣於97年7 月24日晚間11時30分許，在其上
    址租處為警查獲，並扣得甲○○所有之MDMA4 顆、甲基安非
    他命1 包（毛重0.8 公克）、吸食器1 組（起訴書誤載為液
    態安非他命1 瓶）、電子磅秤1 台，及與本件甲○○施用毒
    品犯行無關之分裝袋1 批等物。
二、案經行政院海岸巡防署北部地區巡防局移請臺灣板橋地方法
    院檢察署檢察官偵查起訴。
    理  由
一、上揭事實，業據被告甲○○於本院審理時坦白承認；且被告
    於為警查獲後所採集之尿液，經送請臺灣尖端先進生技醫藥
    股份有限公司以酵素免疫分析法初步檢驗、氣相層析質譜儀
    確認檢驗之檢驗結果，確呈MDMA及甲基安非他命陽性反應，
    有該檢驗機構出具之濫用藥物檢驗報告1 份在卷可稽；此外
    ，復有MDMA4 顆、甲基安非他命1 包（毛重0.8 公克）、吸
    食器1 組、電子磅秤1 台等扣案可資佐證，足認被告上開自
    白，核與事實相符。又被告前因施用毒品案件，經本院以89
    年度毒聲字第6568號裁定將其送往勒戒處所觀察、勒戒後，
    認無繼續施用毒品之傾向，而於90年1 月5 日執行完畢出所
    ，由臺灣板橋地方法院檢察署檢察官以89年度毒偵字第5050
    號為不起訴處分確定；被告於上開觀察、勒戒執行完畢後5
    年內，復有施用第二級毒品之行為，經臺灣基隆地方法院以
    94年度基簡字第15號判處有期徒刑4 月，如易科罰金以銀元
    300 元折算1 日確定（已執行完畢），被告再因施用第二級
    毒品案件，經臺灣基隆地方法院以95年度易字第190 號判處
    有期徒刑5 月，如易科罰金以銀元300 元折算1 日確定（已
    執行完畢），此亦有臺灣高等法院被告前案紀錄表1 份在卷
    可憑；本件事證明確，被告施用毒品犯行，堪以認定。
二、按MDMA及甲基安非他命均為毒品危害防制條例第2 條第2 項
    第2 款所規定之第二級毒品。核被告施用MDMA、甲基安非他
    命之行為，均係犯毒品危害防制條例第10條第2 項之施用第
    二級毒品罪；其施用前後持有第二級毒品MDMA、甲基安非他
    命之低度行為，應為其施用之高度行為所吸收，均不另論罪
    。被告前後2 次施用第二級毒品犯行，犯意各別，行為互殊
    ，應予分論併罰。又被告有如事實欄第1 項所載之犯罪科刑
    及執行紀錄，有臺灣高等法院被告前案紀錄表在卷可參，其
    於受有期徒刑之執行完畢後，5 年內故意再犯本件有期徒刑
    以上之罪，為累犯，應依刑法第47條第1 項規定加重其刑。
    爰審酌被告前已因施用毒品而受不起訴處分之寬典，並經法
    院論罪科刑執行完畢，猶不知警惕而再犯本件之罪，顯見其
    自制力薄弱，惟其施用毒品僅屬自殘行為，對於他人之法益
    尚無直接之侵害，及其犯後坦承犯行，態度尚稱良好等一切
    情狀，量處如主文所示之刑，並定其應執行之刑。扣案MDMA
    4 顆、甲基安非他命1 包（毛重0.8 公克），均係本件被告
    施用毒品犯行所查獲之第二級毒品，應依毒品危害防制條例
    第18條第1 項前段規定沒收銷燬之；扣案吸食器1 組、電子
    磅秤1 台，係被告所有供其本件施用甲基安非他命犯行所用
    之物，此據被告供承明確，爰併依刑法第38條第1 項第2 款
    規定宣告沒收。至扣案分裝袋1 批，係被告營業所用之物，
    與被告本件施用毒品犯行並無關聯，此據被告陳明在卷，本
    院復查無積極證據足認該分裝袋1 批係供被告本件施用毒品
    所用或預備之物，爰不併予宣告沒收，附此敘明。
據上論斷，應依刑事訴訟法第284 條之1 、第273 條之1 第1 項
、第299 條第1 項前段，毒品危害防制條例第10條第2 項、第18
條第1 項前段，刑法第11條前段、第47條第1 項、第51條第5 款
、第38條第1 項第2 款，判決如主文。
本案經檢察官連思藩到庭執行職務
中    華    民    國    97    年    10    月    31    日
                刑事第十五庭  法  官  劉景宜
以上正本證明與原本無異
如不服本判決應於送達後10日內向本院提出上訴狀
                              書記官  謝秀青
中    華    民    國    97    年    11    月    5     日
附錄本案論罪科刑法條全文：
毒品危害防制條例第10條第2項
毒品危害防制條例第10條
施用第一級毒品者，處 6 月以上 5 年以下有期徒刑。
施用第二級毒品者，處 3 年以下有期徒刑。


司法院資訊處製作；財團法人民間司法改革基金會備份。
